【裁判字號】    96,訴,1311
【裁判日期】    970220
【裁判案由】    違反毒品危害防制條例
【裁判全文】
臺灣屏東地方法院刑事判決              96年度訴字第1311號
公  訴  人  臺灣屏東地方法院檢察署檢察官
被      告  乙○○
上列被告因違反毒品危害防制條例案件，經檢察官提起公訴（96
年度毒偵字第1596號），嗣被告於本院準備程序進行中先就被訴
事實為有罪之陳述，本院告知被告簡式審判程序之旨，並聽取當
事人之意見後，裁定改由受命法官獨任依簡式審判程序審理，判
決如下：
    主  文
乙○○施用第一級毒品，處有期徒刑壹年。
    事  實
一、乙○○前因施用毒品案件，經本院以91年度毒聲字第1559號
    裁定送觀察、勒戒，經評定無繼續施用毒品之傾向，於民國
    92年1 月16日釋放出所，並經臺灣屏東地方法院檢察署檢察
    官於92年1 月15日以92年度毒偵字第59號為不起訴處分確定
    。詎猶未戒絕毒品，於觀察、勒戒執行完畢釋放後5 年內，
    明知海洛因經公告列為毒品危害防制條例第2 條第2 項第1
    款之第一級毒品，不得非法持有、施用，竟基於施用第一級
    毒品海洛因之犯意，於96年6 月26日上午7 、8 時許，在屏
    東縣萬丹鄉萬丹公園內，以將海洛因置入注射針筒摻水稀釋
    後，注射左腳小腿血管之方式，施用第一級毒品海洛因1 次
    。嗣於同年月30日上午11時20分許，因形跡可疑，在屏東縣
    萬丹鄉○○村○○路上，為警上前盤查，警方徵得其同意後
    ，採集其尿液檢體送檢驗，結果呈嗎啡陽性反應，而查知上
    情。
二、案經屏東縣警察局屏東分局報告臺灣屏東地方法院檢察署檢
    察官偵查起訴。
    理  由
一、本案被告所犯違反毒品危害防制條例案件，並非法定刑為死
    刑、無期徒刑或最輕本刑3 年以上有期徒刑之罪，亦非高等
    法院管轄第一審之案件，而被告於本院準備程序中就被訴事
    實為有罪之陳述，本院合議庭乃裁定由受命法官獨任進行簡
    式審判程序。又簡式審判程序之證據調查，依刑事訴訟法第
    273 條之2 規定，不受同法第159 條第1 項審判外陳述排除
    之限制，再被告對於卷內之各項證據，亦不爭執證據能力，
    故卷內所列之各項證據，自得作為證據，先予敘明。
二、上揭事實，業據被告坦承不諱，其為警所採集之尿液檢體，
    經送請正修科技大學超微量研究科技中心以酵素免疫分析法
    及氣相層析質譜儀法檢驗，結果呈嗎啡陽性反應，有該中心
    96年7 月20日編號R00-0000-000號檢驗報告1 份在卷足憑，
    被告自白應與事實相符。次查被告前因施用毒品案件，經依
    本院以91年度毒聲字第1559號裁定送觀察、勒戒，經評定無
    繼續施用毒品之傾向，於92年1 月16日釋放出所，並經臺灣
    屏東地方法院檢察署檢察官於92年1 月15日以92年度毒偵字
    第59號為不起訴處分確定之事實，有臺灣屏東地方法院檢察
    署刑案資料查註紀錄表、臺灣高等法院被告全國前案紀錄表
    各1 份在卷可按，是被告於觀察、勒戒執行完畢釋放後5 年
    內，再犯本件施用毒品犯行，事證明確，應予依法論科。
三、查海洛因係屬毒品危害防制條例第2 條第2 項第1 款所規定
    之第一級毒品，是核被告所為，係犯毒品危害防制條例第10
    條第1 項之施用第一級毒品罪。被告持有毒品復進而施用，
    其持有毒品之低度行為，為施用毒品之高度行為所吸收，不
    另論罪。爰審酌被告施用毒品，足以戕害其身心，滋生其他
    犯罪，且前於94年間，因施用毒品案件，經臺灣高雄地方法
    院以94年度訴字第2379號判決，就施用第一級毒品部分判處
    有期徒刑9 月、施用第二級毒品部分判處有期徒刑3 月，應
    執行有期徒刑10月，嗣檢察官就其施用第一級毒品部分提起
    上訴（施用第二級毒品部分已先於95年1 月19日確定），經
    臺灣高等法院高雄分院以95年度上訴字第192 號判決改判有
    期徒刑1 年確定，再以96年度聲字第298 號裁定，就此罪與
    前開施用第二級毒品罪定應執行有期徒刑1 年2 月確定，復
    經裁定減刑為應執行有期徒刑7 月等情，有臺灣高等法院被
    告前案紀錄表1 份在卷可憑，仍再犯本案，顯無警惕之心，
    惟念其犯後坦承犯行，且施用毒品行為於本質上係屬自我戕
    害行為，反社會性之程度應屬較低等一切情狀，量處如主文
    所示之刑。
據上論斷，應依刑事訴訟法第273 條之1 第1 項、第299 條第1
項前段，毒品危害防制條例第10條第1 項，刑法第11條前段，判
決如主文。
本案經檢察官甲○○到庭執行職務。
中    華    民    國    97    年    2    月    20     日
                  刑事第五庭    法  官  陳秀慧
以上正本證明與原本無異。
如不服本判決應於收受本判決送達後十日內向本院提出上訴書狀
，其未敘述上訴理由者，並得於提起上訴後十日內向本院補提理
由書狀（均須按他造當事人之人數附繕本）「切勿逕送上級法院
」。
中    華    民    國    97    年    2     月    20    日
                                書記官  溫訓暖
附錄本判決論罪科刑法條：
毒品危害防制條例第10條第1項：
施用第一級毒品者，處6月以上5年以下有期徒刑。


司法院資訊處製作；財團法人民間司法改革基金會備份。
